臺灣臺北地方法院民事判決　　　　　　　94年度重訴字第71號
原　　　告　戊○○
被　　　告　甲○○
　　　　　　丁○○
　　　　　　乙○○
　　　　　　丙○○
　　　　　　台北縣政府
上一被　告
法定代理人　林錫耀
上列當事人間請求損害賠償事件，本院判決如下：
    主    文
原告之訴駁回。
訴訟費用由原告負擔。
    事實及理由
一、按原告之訴，依其所訴之事實，在法律上顯無理由者，法院
    得不經言詞辯論，逕以判決駁回之，民事訴訟法第249條第
    2項定有明文。
二、本件原告起訴主張：本院89年度重國字第1號原告戊○○請
    求損害賠償事件，本院違反民事訴訟法第388條、第255 條
    規定，將原訴即民法第195條名譽損害賠償之訴，變更為請
    求國家賠償之訴，而駁回原告之訴，依民法第101條第2項規
    定，視同原告依民法第195條提起損害賠償之訴並未被駁回
    。又本院89年度重國字第1號民事起訴狀送達被告已逾五年
    ，被告於此五年期間內並未提出任何聲明或陳述，依民事訴
    訟法第500條第3項規定，被告認諾原告之訴為確定之事實，
    故被告不得上訴。另原告自民國73年1月間起至86年7月28
    日止，均由原告獨自照料重病之老父，然台北縣政府工務局
    偽造違章建築拆除通知單，拆除原告之父所有之合法房屋，
    致成無家可歸之難民，被告並共同指摘原告棄養老父，為逆
    子，應依民法第195條規定，對原告負損害賠償責任，爰提
    起本訴請求，並聲明：被告應賠償原告新臺幣（下同）九千
    六百萬元，及自本院89年度重國字第1號民事起訴狀送達之
    翌日起至清償日止按年息百分之五計算之利息。
三、本件未經言詞辯論，故無被告之聲明及陳述。
四、經查，原告主張被告等人共同指摘其為棄養老父之逆子，應
    共同負侵權行為責任云云，雖據其提出中國時報87年1月21
    日北縣焦點頭版新聞剪報資料及台北縣政府工務局違章建築
    拆除通知單影本各一紙為證。惟查，原告前曾就同一原因事
    實，對中國時報發行人即被告甲○○、撰寫上開報導之記者
    即被告丁○○等二人提出刑事加重誹謗罪之告訴，業經臺灣
    板橋地方法院檢察署檢察官以被告甲○○、丁○○二人並無
    何誹謗犯行，而予以不起訴處分，此有臺灣板橋地方法院檢
    察署檢察官87年度偵字第16594號不起訴處分書在卷可稽（
    本院89年度重國字第1號國家賠償事件卷宗第51、52頁參照
    ），是被告甲○○、丁○○等二人業經認定並無加重誹謗原
    告名譽之情事。又上開報導內固敘及：台北縣政府社會局長
    即被告丙○○表示，原告之行為顯然違反老人福利法，更有
    觸犯遺棄罪之嫌，該局決定追繳黃父（即原告之父）之安養
    費，並依法處以罰鍰及公告當事人姓名等語（本院卷第9、
    、10頁反面參照），然此係台北縣政府社會局依據老人福利
    法之授權，本於主管機關之職權所應為之作為，依聲請人所
    提出之證據，尚難認被告丙○○、臺北縣政府有何侵權行為
    之情事，故原告執上開報導內容主張被告丙○○、臺北縣政
    府等二人侵害原告之名譽，應對原告負損害賠償責任云云，
    亦顯無理由。此外，上開原告起訴主張之事實，並無任何關
    於被告乙○○不法侵害原告名譽情事，是依聲請人所提出之
    證據，尚不足以證明被告等人有何侵權行為之情事。末查，
    因侵權行為所生之損害賠償請求權，自請求權人知有損害及
    賠償義務人時起，二年間不行使而消滅，民法第197條第1項
    定有明文，本件聲請人主張被告等人之侵權行為係發生於87
    年1月間，然聲請人遲至93年12月30日始向本院對被告等人
    提起侵權行為之損害賠償訴訟（94年度重訴字第71號），本
    件94年度重訴字第71號訴訟，聲請人主張之侵權行為損害賠
    償請求權顯已罹於時效，縱聲請人之請求有理由，亦無勝訴
    之望。
五、綜上，本件原告之訴，依其所訴之事實，在法律上顯無理由
    ，亦無勝訴之望，爰不經言詞辯論，逕以判決駁回之。
六、結論：本件原告之訴，為無理由，依民事訴訟法第78條、第
    249條第2項，判決如主文。
中　　華　　民　　國　　94　　年　　5　　月　　31 　　日
                      民事第六庭法　官   楊晉佳
以上正本係照原本作成。
如不服本判決，應於送達後20日內依對造人數檢具繕本向本院提
出上訴狀，上訴於臺灣高等法院。
中　　華　　民　　國　　94　　年　　6 　　月　　1 　　日
                                書記官   朱俶伶
